---
title: "LAB 44 (MD)"
author: "AnaGSanjuanM"
date: "2023-03-10"
output:
  pdf_document: default
  html_document: default
---

------------------------LABORATORIO 44----------------------------

----------ACADÉMICO: CARLA CAROLINA PÉREZ HERNÁNDEZ---------------

----------------ALUMNA: ANA GRISEL SANJUAN MERIDA-----------------

----------MAPAS DE CALOR CON OTROS DATOS Y FUNCIONES-------------



Base de datos: mtcars de la paquetería de R

Caractarísticas de autos que no están normalizadas
```{r}
?mtcars
```

Llamamos a la base de datos

Se muetras las caracteríticas de los autos
```{r}
mtcars
```


Para saber qué tipo de datos se tienen
Es un dataframe
```{r}
class(mtcars)
```

Para los mapas de calor, es necesario una matriz

Matriz llamada mtcars, signo de asignación

Los datos se tomarán del dataframe

En el entorno de variables (environment) se puede visualizar la matriz
```{r}
mtcars_matrix <- data.matrix(mtcars)
```


Para corroborar la clase de archivo que es
```{r}
class(mtcars_matrix)
```

Primer mapa de calor
```{r}
heatmap(mtcars_matrix)
```

Conociendo más de los algoritmos de heatmap

Se pueden ver los elementos del paquete
```{r}
?heatmap
```

Segundo mapa de calor con prinicipal atención en las columnas

Llamamos al función heatmap
```{r}
heatmap(mtcars_matrix, scale="colum")
```

Es importante considerar la paleta de colores para identificar las similaridades y/o disimilaridades

Propia paleta de colores

La paleta de llemara colores_blue

Los valores más altos serán dibujados con el azul más intenso

Se puede ver en el environment
```{r}
colores_blue <- colorRampPalette(c("lightblue", "cornflowerblue", "navyblue" ))(256)
```

Creando mapa de calor con paleta de color colores_blue
```{r}
heatmap(mtcars_matrix, 
        scale="colum",
        col=colores_blue)
```

Eliminar el dendrograma horizontal, es decir, las características de los autos debido a que no tenemos datos normalizados

La función Colv permite quitar el vector de las columnas

Agregamos etiquetas al eje de las X: especificación de características"

Etiquea del eje de las Y: modelo s de autos

El título es Mapa de calor
```{r}
heatmap(mtcars_matrix, 
        scale="colum",
        col=colores_blue,
        Colv = NA,
        margins= c(5,10),
        xlab="especificación de características",
        ylab="modelos de autos",
        main="mapa de calor")
```

Para corroborar la matriz, se corre:
```{r}
mtcars_matrix
colnames(mtcars_matrix)
```

Para volver a cambiar el color 
```{r}
library(viridis)
```

Llamamos a la paleta
```{r}
heatmap(mtcars_matrix, 
        scale="colum",
        col=colores_blue)
```

Eliminar el dendrograma horizontal, es decir, las características de los autos debido a que no tenemos datos normalizados

La función Colv permite quitar el vector de las columnas

Agregamos etiquetas al eje de las X: especificación de características"

Etiquea del eje de las Y: modelos de autos

El título es Mapa de calor

Paleta de color viridis opción viridis
```{r}
heatmap(mtcars_matrix, 
        scale="colum",
        col=viridis_pal(option="viridis") (6),
        Colv = NA,
        margins= c(5,10),
        xlab="especificación de características",
        ylab="modelos de autos",
        main="mapa de calor")
```

Paleta de color viridis opción magma
```{r}
heatmap(mtcars_matrix, 
        scale="colum",
        col=viridis_pal(option="magma") (6),
        Colv = NA,
        margins= c(5,10),
        xlab="especificación de características",
        ylab="modelos de autos",
        main="mapa de calor")
```


Paleta de color rainbow
```{r}
heatmap(mtcars_matrix, 
        scale="colum",
        col=rainbow (6),
        Colv = NA,
        margins= c(5,10),
        xlab="especificación de características",
        ylab="modelos de autos",
        main="mapa de calor")
```

Para conocer los valores de los colores altos y bajos

El color más bajo es rojo y el más alto es el rosa
```{r}
colnames(mtcars_matrix)
image(1:6,1,as.matrix(1:6), col=rainbow(6), xlab = "Leyenda", ylab="", xaxt="n", yaxt="n", bty="n")
```


---------------FIN DE LABORATORIO 44-------------------